【裁判字號】    97,簡上,160
【裁判日期】    970821
【裁判案由】    竊盜
【裁判全文】
臺灣士林地方法院刑事判決             97年度簡上字第160號
上  訴  人
即  被  告  甲○○
                      樓
上列上訴人即被告因竊盜案件，不服本院士林簡易庭於中華民國
97年5 月8 日所為97年度士簡字第658 號第一審刑事簡易判決（
聲請簡易判決處刑案號：臺灣士林地方法院檢察署97年度偵字第
4937號），提起上訴，本院管轄第二審之合議庭判決如下：
    主  文
上訴駁回。
甲○○緩刑貳年。
    事實及理由
一、本案經本院審理結果，認第一審判決被告犯刑法第320 條第
    1 項之普通竊盜罪，量處罰金新臺幣（下同）3,000 元，並
    諭知如易服勞役以1,000 元折算1 日，其認事、用法及量刑
    均無不當，應予維持，引用第一審判決書記載之犯罪事實、
    證據及理由（如附件判決書）。
二、被告上訴意旨略以：上訴人即被告甲○○已得被害人乙○○
    口頭上之原諒，其不願再提出告訴，請從輕量刑等語。
三、經查，上訴人即被告甲○○於本院審理中已坦承犯行，並經
    證人即被害人乙○○、證人陳堯先於警詢中證述明確（檢察
    官及被告均同意有證據能力），復有聲請簡易判決處刑書所
    列證據可資佐證，足認被告應有普通竊盜之犯行，原審法院
    認被告所為，係犯刑法第320 條第1 項之普通竊盜罪，援引
    刑事訴訟法第449 條第1 項前段、第3 項、第454 條第2 項
    ，刑法第320 條第1 項、第42條第3 項，刑法施行法第1 條
    之1 之規定，量處罰金3,000 元，並諭知易服勞役之折算標
    準，其認事用法並無違誤，量刑亦屬妥適，上訴人仍以上述
    意旨提起上訴為無理由，應予駁回。
四、末查被告甲○○前未曾受有期徒刑以上刑之宣告，此有臺灣
    高等法院被告前案紀錄表在卷可按，其事後已坦承犯行，並
    於本院審理中與被害人乙○○達成和解，被害人乙○○願意
    原諒被告，並給予其自新之機會，本院考量上情及被告經此
    偵審教訓，自當知所警惕，信無再犯之虞，因認前開宣告之
    刑以暫不執行為適當，爰併宣告緩刑2 年，用啟自新。
據上論斷，應依刑事訴訟法第455 條之1 第1 項、第3 項、第36
8 條、第373 條，刑法第74條第1 項第1 款，判決如主文。
本案經檢察官翁偉倫到庭執行職務。
中    華    民    國    97    年    8     月    21    日
                  刑事第一庭審判長法  官  洪英花
                                  法  官  林清吉
                                  法  官  雷雯華
以上正本證明與原本無異。
本件不得上訴。
                                  書記官  陳如玲
中    華    民    國    97    年    8     月    21    日
本案論罪科刑法條全文：
刑法第320條第1項
意圖為自己或第三人不法之所有，而竊取他人之動產者，為竊盜
罪，處5 年以下有期徒刑、拘役或5 百元以下罰金。


司法院資訊處製作；財團法人民間司法改革基金會備份。
